臺灣屏東地方法院刑事判決
111年度簡上字第64號  
上  訴  人  
即  被  告  蔡馨慧


上列上訴人因傷害等案件，不服本院簡易庭111年度簡字第400號
第一審刑事簡易判決（起訴案號：110年度偵字第9776號、第970
0號），提起上訴，本院管轄之第二審合議庭判決如下：
    主  文
上訴駁回。
    事實及理由
一、本件事實、證據及理由，與本院第一審刑事簡易判決書（如
    附件）所載相同，茲引用之。
二、上訴人即被告蔡馨慧矢口否認上開犯行，就所涉傷害罪部分
    ，以其雖有出手碰到被害人劉慧慧，但被害人的傷勢是被害
    人自己跌倒造成的云云為辯。另就其所涉恐嚇罪部分，辯稱
    其並未口出「我今天就是要來殺了你」一語，伊拿刀子是想
    看看自己買的刀而已云云。惟查：
　　㈠前開被告傷害劉慧慧之事實，業據證人即被害人劉慧慧於
　　  本院審理中結證屬實。且110 年9 月9 日案發時，被告確
　　  曾以雙手或單手輪流用力揮打被害人頭、臉部多次，被害
　　  人雖以雙手阻擋，被告仍未停止。被告甚至以跳躍方式，
　　  ，向下揮擊被害人頭頂，嗣後又推倒貨架，抓住被害人頭
　　  髮，使被害人倒地後，拖行被害人。此已經本院勘驗案發
　　  地點之監視錄影光碟內容明確，有勘驗筆錄在卷可憑（見
　　  本院簡上字卷第91、92頁）。且此等勘驗結果不僅與證人
　　  劉慧慧證述之內容相符，亦與卷附由茂隆骨科醫院出具之
      診斷證明書所載被害人之傷勢部位吻合，是本部分事證甚
　　  為明確，被告空言否認被害人之傷勢係由其造成云云，尚
　　  非可信。
　　㈡被告案發前曾向被害人劉慧慧之同事表示欲尋找劉慧慧；
      被告與劉慧慧在店面口對峙時，取出水果刀，並口出「我
      今天就是要來殺了你」等事實，業據證人即被害人劉慧慧
      及證人戴郁璇二人於本院審理中結證屬實。且110 年9 月
      14日案發時，被告係當著被害人及證人戴郁璇二人之面取
      出水果刀，再將刀具從保護套拔出；被害人劉慧慧及證人
      戴郁璇見狀，旋即後退數步躲至店內，被告隨後即將水果
      刀收入保護套並放入斜背包內，再騎車離開等情，亦經本
      院勘驗案發地點之監視錄影光碟內容明確，有勘驗筆錄在
      卷可憑（見本院簡上字卷第92頁），復有上開錄影內容之
      截圖6 幀附卷可稽（見屏東分局屏警分偵字第1103392810
      0號卷第51頁），經核與前揭證人證述之情節相符。被告
      雖以前揭情詞為辯，然其在與被害人對峙時，突然取出水
      果刀觀看，甚不合常理，是其所辯難以採信。
　　㈢綜上所論，原審依據前揭證據欄所示之證據，認被告所為
      分別係犯刑法第277條第1 項之傷害罪及同法第305條之恐
      嚇危害安全罪，認事用法並無違誤，量刑亦屬妥適，本件
      上訴並無理由，應予駁回。
三、末按於第二審程序中，被告經合法傳喚，無正當之理由不到
    庭者，得不待其陳述，逕行判決，刑事訴訟法第371 條定有
    明文。又對於簡易判決有不服而上訴於管轄之第二審地方法
    院合議庭者，得準用上開規定，同法第455 條之1 第3 項亦
    有明文規定。本件上訴人即被告蔡馨慧經本院合法傳喚後，
    無正當理由未到庭，茲有本院準備程序筆錄、刑事報到單、
    被告之戶籍謄本及在監在押全國紀錄表附卷可稽，依前開規
    定，爰不待其陳述逕為一造辯論判決。
據上論斷，應依刑事訴訟法第455 條之1 第3 項、第368 條、第
371 條、第373 條，判決如主文。
本案經檢察官黃莉紜提起公訴，檢察官潘國威到庭執行職務。
中　　華　　民　　國　　111 　年　　8 　　月　　30　　日
            　　　刑事第一庭　　審判長法　官  王以齊
                            　　　　  法  官  楊宗翰
                              　　　　法  官  粘凱庭

以上正本證明與原本無異。
不得上訴。
中　　華　　民　　國　　111 　年　　8 　　月　　31　　日
                                      書記官  黃嘉慶
附件

臺灣屏東地方法院刑事簡易判決
111年度簡字第400號
公　訴　人　臺灣屏東地方檢察署檢察官
被　　　告　蔡馨慧　女　民國00年00月00日生
　　　　　　　　　　身分證統一編號：Z000000000號
　　　　　　　　　　住屏東縣○○鄉○○路0段000巷00號
　　　　　　　　　　（現另案於法務部○○○○○○○○○○○執行中）
上列被告因傷害等案件，經檢察官提起公訴（110年度偵字第970
0號、第9776號），本院受理後（110年度訴字第608號），被告
於本院訊問時自白犯罪，經本院合議庭裁定由受命法官逕以簡易
判決處刑，判決如下：
    主  文
蔡馨慧犯傷害罪，處有期徒刑參月，如易科罰金，以新臺幣壹仟
元折算壹日。又犯恐嚇危害安全罪，處拘役伍拾日，如易科罰金
，以新臺幣壹仟元折算壹日。扣案之水果刀壹支，沒收。
    事實及理由
一、本件事實、證據，除證據部分補充：被告蔡馨慧於本院審理
    時之自白（見本院卷第60頁）外，餘與檢察官起訴書之記載
    相同，茲引用之（如附件）。
二、論罪科刑：
　㈠核被告所為，係犯刑法第277條第1項之傷害罪、同法第305條
    之恐嚇危害安全罪。
　㈡被告就上開傷害罪、恐嚇危害安全罪2罪間，犯意各別，且犯
    行時間、行為互異，應予分論併罰。
　㈢爰以行為人之責任為基礎，審酌被告於本案發生前有偽造文
    書、公共危險、違反毒品危害防制條例、竊盜及毀損等案件
    之前科紀錄，有臺灣高等法院被告前案紀錄表1份附卷可參
    ，素行不佳；被告於新冠肺炎疫情期間，竟僅因不滿告訴人
    劉慧慧規勸其戴口罩即率爾出手毆打告訴人，致告訴人受有
    頂部頭皮挫傷及抓傷出血、左顴、左眼周抓傷及左前臂挫傷
    等傷害，可見被告未能尊重他人之身體法益，所為實屬不該
    ；其又以持刀揮舞並恫嚇之方式恐嚇告訴人，使告訴人心生
    畏懼，所為應予非難，實不宜輕縱；惟念被告犯後於本院審
    理時終能坦承全部犯行，犯後態度尚可；復衡以被告之犯罪
    動機、目的、被告所為之傷害及恐嚇手段、告訴人所受之傷
    勢等情節，暨考量被告教育程度為國中畢業、離婚、有子女
    、目前無業、家庭經濟狀況勉持之智識程度及家庭經濟生活
    狀況（見警卷第7頁，本院卷第29頁）等一切情狀，分別量
    處如主文所示之刑，並均諭知易科罰金之折算標準，以茲懲
    儆。
三、沒收：
　　按供犯罪所用、犯罪預備之物或犯罪所生之物，屬於犯罪行
    為人者，得沒收之。但有特別規定者，依其規定。前二項之
    沒收，於全部或一部不能沒收或不宜執行沒收時，追徵其價
    額。刑法第38條第2項、第4項分別定有明文。查本案扣案之
    水果刀1支，係被告所有，且係供被告為本案恐嚇犯行所使
    用之物一情，業據被告供陳明確（見110年度偵字第9700號
    卷第61頁），並有110年度成保管字第474號扣押物品清單在
    卷可考（見本院卷第27頁），爰依上開規定，在被告所犯之
    上開罪刑項下諭知沒收。
四、依刑事訴訟法第449條第2項、第3項、第450條第1項、第454
    條第2項，逕以簡易判決處刑如主文。
五、如不服本判決，得於判決書送達之日起20日內，以書狀敘述
    理由（須附繕本），向本庭提出上訴。
本案經檢察官黃莉紜提起公訴，檢察官楊婉莉到庭執行職務。
中　　華　　民　　國　　111 　年　　4 　　月　　11　　日
                        簡易庭  法  官  沈婷勻
以上正本證明與原本無異。
如不服本判決，得於判決書送達之日起二十日內，以書狀敘述理
由，向本庭提出上訴。
中　　華　　民　　國　　111 　年　　4 　　月　　11　　日
                                書記官  張語恬
附錄本判決論罪科刑法條全文：
中華民國刑法第277條
傷害人之身體或健康者，處5年以下有期徒刑、拘役或50萬元以
下罰金。
犯前項之罪，因而致人於死者，處無期徒刑或7年以上有期徒刑
；致重傷者，處3年以上10年以下有期徒刑。

中華民國刑法第305條
以加害生命、身體、自由、名譽、財產之事恐嚇他人，致生危害
於安全者，處2年以下有期徒刑、拘役或9千元以下罰金。

【附件】
臺灣屏東地方檢察署檢察官起訴書
                                     110年度偵字第9700號
                                     110年度偵字第9776號
　　被　　　告　蔡馨慧　女　32歲（民國00年00月00日生）
　　　　　　　　　　　　住屏東縣○○鄉○○路0段000巷00號
　　　　　　　　　　　　國民身分證統一編號：Z000000000號
上列被告因傷害等案件，已經偵查終結，認應該提起公訴，茲將
犯罪事實及證據並所犯法條分敘如下：
　　　　犯罪事實
一、㈠蔡馨慧於民國110年9月9日22時15分許，前往址設屏東縣○○
    鄉0段000號屈臣氏萬丹店內，因未戴口罩為該店員工劉慧慧
    規勸，因而心生不滿，竟基於傷害他人身體之犯意，於上開
    時、地，徒手毆打劉慧慧，致劉慧慧受有頂部頭皮挫傷及抓
    傷出血，左顴、左眼周抓傷，左前臂挫傷等傷害。㈡又蔡馨
    慧因上開糾紛有所不滿，遂基於恐嚇危害安全之犯意，於同
    年月14日16時45分許，在上開地點前，持水果刀向劉慧慧揮
    舞並對之恫稱：「我今天就是要來殺了你」等語，以此加害
    生命、身體之事恐嚇劉慧慧，致生劉慧慧心生畏懼。
二、案經劉慧慧訴由屏東縣政府警察局屏東分局報告偵辦。　　
　　　　證據並所犯法條
一、證據清單及待證事實
編號 證據方法 待證事實 1 被告蔡馨慧於警詢時及偵查中之供述 坦承犯罪事實欄一、㈠徒手打告訴人劉慧慧之事實，否認犯罪事實欄一、㈡持刀恐嚇告訴人之犯行。 2 告訴人劉慧慧於警詢時及偵查中之指訴 指訴全部犯罪事實。 3 告訴人劉慧慧提出之茂隆骨科醫院診斷證明書 佐證告訴人受有如犯罪事實欄一、㈠所示之傷害。 4 證人戴郁璇於警詢時之證述 證明犯罪事實欄一、㈡被告持刀恫嚇告訴人之行為。 5 現場監視器錄影光碟2份及翻攝照片12張 佐證全部犯罪事實。 6 扣案之水果刀1把、扣押筆錄及扣押物品目錄表1份、刑案照片5張 佐證犯罪事實欄一、㈡被告持刀恐嚇告訴人之事實。 
二、核被告所為，係犯刑法第277條第1項傷害及同法第305條恐
    嚇危害安全罪嫌。其所犯上開2罪間，犯意各別，行為互殊
    ，請予分論併罰。扣案之水果刀請依法宣告沒收。
三、依刑事訴訟法第251條第1項提起公訴。
　　此  　致
臺灣屏東地方法院
中　　華　　民　　國　 110  　年  　11  　月　　20　　日
                            檢　察　官   黃 莉 紜
本件正本證明與原本無異
中　　華　　民　　國   110    年    11    月    25    日
                            書　記　官   蘇 柏 諺
附錄本案所犯法條：
中華民國刑法第277條
傷害人之身體或健康者，處 5 年以下有期徒刑、拘役或 50 萬
元以下罰金。
犯前項之罪，因而致人於死者，處無期徒刑或 7 年以上有期徒
刑；致重傷者，處 3 年以上 10 年以下有期徒刑。

中華民國刑法第305條
以加害生命、身體、自由、名譽、財產之事恐嚇他人，致生危害
於安全者，處 2 年以下有期徒刑、拘役或 9 千元以下罰金。